Inventaris van van het archief van de Stichting Archiefprogrammatuur (STAP), 2000-2017
Nationaal Archief, Den Haag
Stichting Archief Programmatuur
STAP
oudste stuk - jongste stuk: 2000-2017
I96
293 inventarisnummer(s); 5,20 meter
Normale geschreven, getypte en gedrukte documenten, geen bijzondere handschriften.
Nationaal Archief, Den Haag
Stichting Archief Programmatuur,, 1989-2017
Het archief bevat dossiers betreffende de ontwikkeling en exploitatie van archiefbeheer- en archiefzoeksystemen voor archieven in archiefbewaarplaatsen, waarmee archiefbestanden konden worden opgevraagd, genealogisch onderzoek via de website kon worden verricht en historische geografische gegevens met de daarbij behorende zakelijke rechten op een digitale kaart konden worden opgespoord.
Archiefvorming
Geschiedenis van de archiefvormer
Ontstaan en ontwikkeling van STAP: ABS/Archeion
In 1986-1990 is er door de Rijksarchiefdienst een computerprogramma ontwikkeld voor het registreren, onderhouden en beheren van archieven, genaamd Archeion. Enkele gemeentearchieven ontwikkelden eveneens een dergelijk systeem, dat ABS werd genoemd. Voor het beheer, het onderhoud en de exploitatie van ABS werd in 1989 een stichting opgericht, de Stichting Archief Programmatuur. Volgens de op 8 mei 1989 vastgestelde statuten had de stichting ten doel software te ontwikkelen, te laten ontwikkelen en te exploiteren voor archiefbewaarplaatsen als bedoeld in de Archiefwet 1962. In de jaren 1997-1999 werden beide systemen samengevoegd. Het nieuwe systeem kreeg de naam archiefbeheersysteem ABS/Archeion. Dit programma stelde de beheerders van archiefbewaarplaatsen in staat om gegevens op te slaan, de inhoud via archiefdepots digitaal te ontsluiten en archiefinventarissen op het internet te plaatsen, zodat archiefbestanden digitaal konden worden aangevraagd. Daarnaast kon het worden gebruikt voor de controle van beschikbaar gestelde archiefbestanden en de registratie van bezoekers. In de praktijk was het feitelijke pakket in handen van een beheerraad, waarin de archiefinstellingen zitting hadden die het pakket mede hadden ontwikkeld. In 2001 werd besloten het beheer en de exploitatie van ABS/Archeion aan de Stichting Archiefprogrammatuur over te dragen. Het bestuur van STAP, bestaande uit vertegenwoordigers van gemeentearchieven die ABS nog gebruikten, werd vervangen door leden van de Beheersraad van de Rijksarchiefdienst, die binnen het kader van STAP hun eigen bevoegdheden bleven uitoefenen. Op 26 juni 2001 liet dit nieuwe bestuur de gewijzigde statuten notarieel vaststellen. Daarna droeg het Algemeen Rijksarchief ABS/Archeion aan STAP over.
De STAP had nu de beschikking over een netwerk waardoor het programma verder kon worden gebruikt door zoveel mogelijk deelnemende archiefbewaarplaatsen. STAP probeerde het archiefbeheerssysteem tot een landelijk systeem voor raadpleging van alle Nederlandse archieven uit te breiden door een landelijke archiefkaart in ontwikkeling te brengen met een landelijk aanvraagsysteem. Deze opzet kreeg echter onvoldoende draagkracht, zodat van het landelijke stelsel moest worden afgezien.
In 2006 werd de leiding van STAP overgedragen aan Roelof Hol, oud-rijksarchivaris van het project PIVOT, die met zijn ervaring op het gebied van archiefsturing verbanden zag tussen archiefordening en digitalisering. Als kwartiermaker van het project Digitale Efficiency voor een Infrastructuur van Landelijke Systemen (DEVILS) legde hij zijn bevindingen vast. Daarmee deed hij een voorstel tot centrale ontsluiting van landelijke netwerken van blijvend te bewaren persoonlijke en zakelijke standaardgegevens, waaraan naast de opslag van de - voor selectie vatbare - procesmatige gegevens van de ambtelijke administratie behoefte was. Een dergelijke bron kon ook voor exploitatie van de al blijvend bewaarde historische gegevens worden toegepast.
De STAP poogde met deze centrale netwerken, waaraan archiefbewaarplaatsen en andere erfgoedinstellingen financiële bijdragen leverden, een landelijke markt te openen voor een breed publiek dat snel basiskennis kon verwerven over plaatsen en personen. Daarvoor werd een bedrijfsmatige opzet voor de projecten georganiseerd, waarbij de projectleider als bedrijfsleider fungeerde. De inkomsten voor deze projecten kwamen uit subsidies die de regering beschikbaar stelde voor technologische innovatie (bijvoorbeeld SENTER NOVEM van het Ministerie van Economische Zaken en PRIMA van het Ministerie van Onderwijs, Cultuur en Wetenschap) en uit de inkomsten van als partner aangesloten erfgoedinstellingen. Uiteindelijk kwam de ondernemingsgeest van de organisatie op gespannen voet te staan met de comptabele zekerheidsregels die door het ministerie nu eenmaal zijn vastgesteld.
De Archiefkaart
Op initiatief van DIVA was vanaf 2000 een project ontwikkeld om een Archiefkaart voor het archiefwezen te ontwikkelen. Het project kende de nodige technische problemen, maar werd uiteindelijk ook ingehaald door de bestuurlijk-organisatorische ontwikkelingen in het archiefwezen. DIVA droeg het geheel rond 2003 formeel over aan de STAP. Na een uitgebreide inventarisatieronde bij de betrokken instellingen besloot de beheerraad van de STAP in 2006 tot liquidatie van de Archiefkaart.
De Woonomgeving, WatWasWaar, Erfgoed en Locatie
Terwijl de Rijksarchiefdienst zich bezig hield met de ontwikkeling van ABS/Archeion, ontstonden er binnen gemeentelijke en regionale archieven initiatieven voor digitale registratie en reconstructie van topografische gegevens, aan de hand waarvan stadsgezichten konden worden gereconstrueerd. Bevolkingsregisters, bouwvergunningen, topografische atlassen en notariële aktes waren bronnen voor gegevens over huizen, straten velden en andere terreinen die digitaal konden worden ingevoerd. Daarnaast wilde het Kadaster zijn gegevens over registergoederen digitaliseren en langs deze weg verduurzamen. Dit leidde tot een onderzoek van de Vereniging voor de Documentatie en Informatievoorziening en het Archiefwezen ( DIVA) naar de mogelijkheid van een samenwerking van openbare archiefbewaarplaatsen met het Kadaster voor openbare raadleging van kadastergegevens langs digitale weg. Overdracht van het papieren archief kon worden getemporiseerd. Het project werd in 2000 door een stuurgroep van archivarissen en kadastrale ambtenaren gestart onder de naam De kleur van Nederland, maar kreeg al snel de naam De Woonomgeving. De planning stond onder leiding van Jos Wieland, directeur van de Rijksarchiefschool en rijksarchivaris in Flevoland. Al gauw werden er lokale deelprojecten gestart waarbij ook het kaartmateriaal in archiefbewaarplaatsen en andere erfgoedinstellingen werden betrokken. Bij de uitwerking van het project werden nieuwe technieken toegepast zoals vectoriseren (het herleiden van op kaart getekende objecten naar driedimensionale afmetingen), waardoor er analoog aan satellietbeelden nationale of regionale driedimensionale historische kaarten konden worden geprojecteerd. Een en ander ging dus verder dan “het geo-refereren van de eerste kadastrale kaarten van Nederland (minuutplans)” omdat ook topografische kaarten in openbare archiefbewaarplaatsen bij het project werden betrokken.
In 2005 werd de leiding van De Woonomgeving overgedragen aan Roelof Hol, onder wiens leiding het project werd overgedragen aan STAP. STAP beijverde zich om het project De Woonomgeving uit te breiden en te verbeteren. Dit leidde tot diverse verzamelingen gedigitaliseerd kaartmateriaal, waarop de ligging van een historisch perceel of gebouw kon worden gekoppeld aan andere afbeeldingen, aanwezig in topografische atlassen. De naam van het project veranderde in WatWasWaar. In 2008 ging DIVA op in een organisatie Digitaal Erfgoed Nederland (DEN) dat met STAP in onderhandeling trad over nadere doelstellingen van het project WatWasWaar. Dit leidde tot de opzet van het project Erfgoed en Locatie.
GenLias, Onze Voorouders, WieWasWie
Het initiatief voor een gedigitaliseerd onderzoeksysteem voor genealogen werd in 1991 in provinciale archiefbewaarplaatsen van de Rijksarchiefdienst toegepast als onderdeel van het systeem LIAS (= leeszaal informatie en aanvraagsysteem) In 1995 werd van dit systeem als GenLias afgesplitst. Het systeem was op genealogisch onderzoek was gericht en werd voor het eerst in het toenmalige Rijkarchief Noord-Brabant in gebruik genomen. Hierbij sloten zich de andere rijksarchieven en RHC’s in de provinciehoofdsteden (de voormalige rijksarchieven) aan, omdat daar de Burgerlijke Stand-registers van iedere provincie worden bewaard en ook de doop- trouw en begraafboeken. Dit leidde in 1998 tot een door de Rijksarchiefdienst aangestuurde database. In 2002 volgde daarop een door het Nationaal Archief - als digitaal kenniscentrum van de Rijksarchiefdienst - opgezette website GenLias, die voor het publiek direct toegankelijk was. GenLias werd in 2005 door de oorspronkelijke beheerders aan STAP overgedragen, dat onder de projectnaam Onze Voorouders de mogelijkheid onderzocht om meer persoonsgegevens in te voeren. Het ging hierbij om genealogische verzamelingen op papier, zo als die van het Centraal Bureau voor Genealogie en de Nederlandse Genealogische Vereniging, maar ook om persoonsgegevens uit notariële akten en militaire stamboekregisters, die inmiddels in fotokopie beschikbaar waren. In 2008 werd geprobeerd verdere innovatie door te voeren via het project WieWasWie, waardoor zoveel mogelijk langs digitale weg genealogieën konden worden samengesteld met verwijzing naar brongegevens voor nadere levensfeiten naast geboorte-, huwelijk- en sterfdatum.
De STAP op weg naar het einde
De bedrijfsvoering van de STAP was vanaf het begin georganiseerd onder verantwoordelijkheid van de afdeling bedrijfsvoering van de Rijksarchiefdienst, ook nadat het laatste rijksarchief was omgevormd naar een regionaal-historisch centrum in 2005.Bij het aantreden van de nieuwe directeur van het Nationaal Archief in 2008 werd de positie van de STAP onder de loep genomen. In het voorjaar van 2010 constateerde het accountantsbureau De Weerd een structureel financieel tekort bij STAP, dat zijn kosten voor investeringen hoger had gesteld dan zijn inkomsten. De oorzaak was dat de stichting niet de beschikking bleek te hebben over de opbrengsten uit zijn door derden gesubsidieerde projecten, maar die moest afdragen aan het ministerie. Bovendien nam het aantal contribuerende archiefbewaarplaatsen en erfgoedbeheerders af en daarmee het draagvlak voor de projecten. Secretaris Roelof Hol, die 2009 een nieuwe functie in het Nationaal Archief had aanvaard, trad in juni 2010 formeel terug en het aantredende bestuur onder leiding van Arjan Agema stuurde daarna aan op overdracht van de projecten van STAP aan andere instellingen. ABS/Archeion werd onder beheer gesteld van het Nationaal Archief. WieWasWie werd na een moeizaam verlopen onderhandelingstraject aan het CBG overgedragen,, waarmee in het kader van WieWasWie al werd samengewerkt, ook voor de vorming van het project Stamboom Holland. De site GenLias werd per 1 januari 2013 afgesloten en vervangen door WieWasWie onder beheer van CBG. De data en programmatuur kwamen in handen van het CBG Centrum voor Familiegeschiedenis, dat tegen betaling toegang verleent tot WieWasWie.
Het project Erfgoed en Locatie werd door DEN voortgezet, terwijl STAP daarvoor formeel de opdrachtgever en subsidie-aanvrager bij OCW bleef. STAP bleef dan ook formeel bestaan tot afronding van dit project en verantwoording van de financiën en resultaten. De site WatWasWaar werd per 2 januari 2016 stopgezet. STAP verantwoordde in 2016 de laatste subsidiebedragen en ging daarna tot liquidatie over. Op 15 januari 2017 vond de laatste bestuursvergadering plaats en werd de toenmalige voorzitter Arjan Agema opgedragen de opheffing van STAP kenbaar te maken.
Geschiedenis van het archiefbeheer
Het archief van STAP kan men onderscheiden in archieven van de centrale leiding, die verslag aflegde van de verrichte werkzaamheden en het financiële beheer, de regels vaststelde voor het werkzaamheden van het personeel en de regels vaststelde voor basisvoorzieningen als huisvesting en hardware. Voor de ontwikkeling en exploitatie van projecten hadden in eerste instantie de projectleiders bevoegdheden, zodat de archieven betreffende deze projecten volledig onder hun beheer kwamen te staan.De administratie heeft het projectmanagement van elk project als archiefvormer gezien, waardoor het archief van elk project als een ondeelbaar geheel werd beheerd. Het gevolg hiervan was dat van projecten die door STAP werden overgenomen ook de archieven vanaf de aanvang van het project in het STAP archief werden geadministreerd en bewaard. In het archief van DIVA bevinden zich dus nagenoeg geen stukken meer van het project De Kleur van Nederland/De woonomgeving, omdat het einde van het project werd gezien in de liquidatie van WatWasWaar.
Het archief is op verschillende plaatsen gevormd: in werkruimten in het Nationaal Archief in Den Haag, bij DIVA, het IISG, kantoorlocatie in Amsterdam en uiteindelijk bij het Gemeentearchief van Amsterdam. Tijdens de liquidatie in 2012-2017 zijn de stukken bijeengebracht en gedeponeerd in de archiefbewaarplaats van het Nationaal Archief.
De verwerving van het archief
Het archief is in 2018 door de liquidateur van de stichting geschonken aan het Nationaal Archief.
Inhoud en structuur van het archief
Inhoud
Het archief van de STAP bevat de gegevens over alle projecten die vanaf 2001 door STAP werden uitgevoerd en/of beheerd.
Selectie en vernietiging
Tijdens de bewerking is in totaal is 50% van het archief vernietigd.
Ter kennisneming ontvangen correspondentie, richtlijnen en aanbevelingen van Instellingen van het Rijk, Archiefinstellingen, Instellingen van erfgoedbeheer digitale ondernemingen en adviesorganisaties en daarmee samenhangende samenwerkingsverbanden
Aanbevelingen van managementcursussen, hulpmiddelen en kantoormaterieel
Digitaliseringsaangelegenheden
Uitwisseling van gegevens en verzoeken om inlichtingen over websites en digitalisering in het algemeen in het kader van de Rijksarchiefdienst of het Convent van Rijksarchivarissen en hun contacten
Opgave van te repareren storingen, wijzigingsverzoeken, informatieverzoeken en ad hoc verzoeken aan programmaleveranciers in het kader van regulier onderhoud.
Stukken betreffende technische adviezen en bijstand aan archiefinstellingen inzake de toepassing van vastgestelde programmatuur
Testbevindingen en controleberichten bij de beproeving van handleidingen van computerprogramma’s en daarover gevoerde correspondentie.
Rekeningen-courant en grootboekprojecties van gedeponeerde gelden van de STAP bij de Postbank ING en andere bankinstellingen.
Ingekomen facturen en declaraties van leveranciers en andere dienstverleners
Reisdeclaraties
Correspondentie over reguliere betalingen: belastingen, facturering e.d.
Correspondentie over aansluitingen op bankrekeningen, telefoon- en netwerkaansluitingen, netwerkbrowsers, pinpassen persoonlijke facturen e.d.
Verzekeringspolissen.
Financieel-administratieve bescheiden in verband met liquidaties van projecten met uitzondering van de verantwoording.
Boekhoudkundige bescheiden ter voorbereiding van de jaarbalans/Jaarrekening of et liquidatieverslag: grootboekkaarden, rekeningen courant en facturen.
Stukken betreffende doorberekeningen van kosten aan gebruikers en gebruikersbijdragen voor de toepassing van gerealiseerde websiteprojecten.
Dossiers inzake sollicitaties van personen naar functies bij de STAP
Personeelsstukken betreffende ingehuurd personeel (studentenwerk) en niet-leidinggevend personeel.
Doublures
De boekhoudkundige bescheiden uit de periode 2011-2017 staan afgezonderd in afwachting van vernietiging.
Aanvullingen
Er worden geen aanvullingen op het archief verwacht.
Ordening van het archief
Projectarchieven worden in beginsel geordend op basis van gefaseerde projectplanning, waarbij in beginsel elke fasering leidt tot een vooraf bepaald product in de vorm van een conclusie vastgelegd in een document.
Bij de doorvoering van een digitaal project is er sprake van:
een definitiefase, die leidt tot een formulering van de opdracht,
een aanbesteding van de opdracht aan een computerbedrijf, die leidt tot een contract (soms zijn er meerdere aanbestedingen en contracten mogelijk)
werkzaamheden van het bedrijf met de daarbij behorende testen die uitlopen op een handleiding van het programma
de implementatie van het programma die leidt tot: a) voorlichtingsrapporten of -sessies en b) evaluatierapporten.
Op basis van deze gegevens kan een projectbeheerder schematisch zijn archief plannen, maar vaak worden deze schema’s seriematig doorkruist door series individuele correspondentie, algemeen managementoverleg, externe contacten als reguliere vergaderingen met participanten en subsidieverstrekkers (comptabele correspondentie en reguliere controle) e.d. Daarbij kunnen ook detailprocessen worden doorgevoerd, die ook worden aanbesteed: deskundig advies, reactie op feedback e.d.
Het gevolg van een en ander is dat er vaak per project een subjectieve ordening ontstaat waarbij de projectmanager zelf beslist of en hoe hij een bewuste systematiek toepast, selectie aanbrengt in zijn correspondentie en zijn ordening aangeeft.
Aanwijzingen voor de gebruiker
Openbaarheidsbeperkingen
Deels openbaar, deels beperkt openbaar (B)
Materiële beperkingen
Het archief kent geen beperkingen voor het raadplegen van stukken als gevolg van slechte materiële staat.
Aanvraaginstructie
Openbare archiefstukken kunnen online worden aangevraagd en gereserveerd. U kunt dit ook via de terminals in de studiezaal van het Nationaal Archief doen. Om te kunnen reserveren dient u de volgende stappen te volgen:
Creëer een account of log in.
Selecteer in de archiefinventaris een archiefstuk.
Klik op ‘Reserveer’ en kies een tijdstip van inzage.
Verwant materiaal
Beschikbaarheid van kopieën
Inventarisnummers van dit archief zijn niet in kopievorm beschikbaar
Afgescheiden archiefmateriaal
Het archief van de stichting uit de periode 1989-2001 is achtergebleven bij de secretaris van de STAP, kantoorhoudend in het Stadsarchief Dordrecht.
Beschrijving van de series en archiefbestanddelen
- Algemene leiding, A.
  - Vergaderingen en correspondentie, A.1.
    - Stukken betreffende deelnemersvergaderingen van de STAP., 2000-2011; 1-2; 2 omslagen
      - 2000-2003., 1
      - 2005-2006, 2011., 2
    - Stukken betreffende bestuursvergaderingen, 2001 - 2013; 3-9; 7 omslagen
      - 2001-2002, 3
      - 2003-2004, 4
      - 2005-2009, 5
      - 2010, 6
      - 2011 januari -november, 7
      - 2011 december - 2012, 8
      - 2013-2017, 9
    - Ingekomen stukken van de Vereniging voor de Documentaire Informatievoorziening en het Archiefwezen DIVA over de STAP., 2005; 10; 1 omslag
    - Aantekenboekjes van projectmanager Leila Liberge met aandachtspunten over diverse projecten., 2006-2008; 11; 2 delen
    - Interne correspondentie van het bestuur., 2006-2010; 12; 1 omslag
    - Exemplaren van STAP-nieuwsbrief, met correspondentie over de redactie., 2007-2011; 13; 1 omslag
    - “Bestuursverslagen”, jaarverslagen van het bestuur, met correspondentie en bijlagen over 2007-2009., 2008-2010; 14; 1 omslag.
    - Lijst van door STAP gevormde dossiers, overgedragen door het STAP-bureau aan STAP- directeur Anne-Marie Bruggert., 2010 juni; 15; 1 stuk
    - Stuken betreffende een voorstel voor instelling van een digitale nieuwsbrief van STAP., 2011; 16; 1 omslag
  - Organisatie, A.2.
    - Stukken betreffende statutenwijziging met kopie van de oude statuten van 1989., 2000-2010; 17; 1 omslag
    - Lijsten van bestuursleden van de STAD, geregistreerd door de Kamer van Koophandel in Groningen., 2001-2004; 18; 1 omslag
    - Stukken betreffende wijzigingen in de bestuurssamenstelling en voorlichting daarover., 2004-2008; 19; 1 omslag
    - Artikel van DIVA met tekst van een interview met Roelof Hol als secretaris van STAP., 2005 juni; 20; 1 stuk
    - Stukken betreffende beraadslagingen over de doelstellingen van de STAP en de opstelling van de Beleidsvisie 2010-2014., 2006-2010; 21; 1 pak
    - Ontwerp van een powerpoint-presentatie van een spreekbeurt van Roelof Hol over STAP., 2008; 22; 1 stuk
    - Stukken betreffende het afscheid van Roelof Hol als directeur van de STAP en de overdracht van zijn werkzaamheden., 2010; 23; 1 omslag
    - Dossier inzake het STAP bestuur na het aantreden van voorzitter Bert de Vries., 2010-2011; 24; 1 omslag
    - Stukken betreffende het ontwerp van een organisatieprofiel van een gereorganiseerde STAP., 2011 juli; 25; 1 omslag
    - Intentieverklaring van Leila Liberge, programmamanager van STAP aan het Ministerie van Economische Zaken om samen te werken met het Innovatienetwerk Cultureel erfgoed., 2011 december 20; 26; 1 stuk
    - Stukken betreffende het bij een audit door het Ministerie van OCW geconstateerde financiële tekorten bij de STAP en het daaropvolgende overleg inzake “ombuiging resultaatontwikkeling”., 2009-2010; 27; 1 omslag
    - Documenten over de gestie van STAP overgedragen door de directie ad interim in verband met een bestuurswijziging naar aanleiding van het tekort., 2010-2011; 28; 1 omslag
    - Stukken betreffende de verdere financiële ontwikkelingen van STAP en de uiteindelijke opheffing., 2010-2016; 29; 1 omslag
    - Stukken betreffende verslaglegging over de ontwikkelingen binnen STAP bij het Convent van Directeuren van Regionaal Historische Centra., 2012; 30; 1 omslag
  - Financiën, A.3.
    - Correspondentie over de financiële situatie van STAP en haar fiscale verplichtingen in verband met omzetbelasting en BTW met het accountantskantoor Van Leeuwen & Van Lonkhuizen Groep over het aangaan van een BTW-plicht voor door STAP te leveren producten., 2000-2001; 31; 1 omslag
    - Jaarrekeningen over 2001-2004, met accountantsrapporten en -prognoses., 2002-2005; 32; 1 omslag
    - Jaarbalansen over 2004-2008., 2005-2009; 33; 1 omslag
    - Jaarbalans over 2005, met financiële jaarverslagen over 2006 en 2007, met accountantsrapporten, begrotingen en correspondentie., 2006-2008; 34; 1 omslag
    - Financiële jaarverslagen over 2008 - 2011., 2009-2012; 35; 1 omslag
    - Ingekomen accountantsrapporten over de jaarrekeningen van STAP, de projecten Mijn voorouders, ABS/Archeion en WieWasWie in 2008, met concepten., 2009; 36; 1 omslag
    - Financiële jaarverslagen over 2012-2016, met correspondentie over de accountantscontrole., 2013-2017; 37; 1 omslag
  - Personele voorzieningen, A.4.
    - Taakomschrijving van de functionele beheerder van STAP., 2003 april 3; 38; 1 stuk
    - Correspondentie over de taakafbakening van de penningmeester en andere financiële beheerders., 2004; 39; 1 omslag
    - Stukken betreffende personeelsaangelegenheden van projectmanager en directeur Leila Liberge, 2006-2009; 40; 1 stuk
      Openbaarheid beperkt tot 01-01-2040
    - Stukken betreffende een discussie van een personeelslid over haar functie als communicatiemedewerker bij het project WatWasWaar., 2007-2009; 41; 1 omslag
    - Stukken betreffende een offerte van Ma Oeh Pe voor het projectmanagement Taskforce Archieven 2009 van het ministerie van OCW., 2008-2010; 42; 1 omslag
    - Ingekomen voorstel van het bureau Driessen voor de organisatie van een payroll voor dienstverlening van STAP-medewerkers in het Zeeuws Archief., 2010 maart 12; 43; 1 stuk
    - Stukken betreffende een reis van Leila Liberge naar een conferentie Museums in the web in Denver U.S.A., 2010 maart -april; 44; 1 omslag
    - Stukken betreffende reorganisatie-ontslag van personeelsleden., 2011-2012; 45; 1 omslag
      Openbaarheid beperkt tot 01-01-2043
  - Materiële voorzieningen, A.5.
    - Stukken betreffende een offerte van Doxis van een project tot het herordenen en beschrijven van werkarchieven van het STAP-project., 2006 april-mei; 46; 1 omslag